【裁判字號】    98,簡聲抗,1
【裁判日期】    980119
【裁判案由】    停止執行
【裁判全文】
臺灣屏東地方法院民事裁定             98年度簡聲抗字第1號
抗  告  人  乙○○
相  對  人  國立屏東科技大學
法定代理人  甲○○
上列抗告人與相對人間停止執行事件，抗告人對於民國97年11月
21日本院屏東簡易庭97年度屏簡聲字第29號裁定提起抗告，本院
裁定如下：
    主  文
抗告駁回。
抗告程序費用由抗告人負擔。
    理  由
一、抗告意旨略以：相對人提起確認兩造間僱傭關係不存在等訴
    訟，係主張於民國（下同）97年10月16日解僱抗告人，自該
    日起兩造間僱傭關係終止，則其在本件聲請停止執行之範圍
    ，當然僅限於97年10月16日起至97年10月31日止之半個月勞
    動工資，原裁定逾越本件聲請執行之範圍，而諭示停止執行
    「自97年5 月1 日起至97年10月15日止，合計5 個半月之勞
    動工資」，允屬無據。又就實體上理由言之，抗告人迄今屬
    於治療職業災害傷病期間之勞工，治療職業災害傷病期間，
    除非僱主依據勞動基準法第59條第2 款規定：給予40個月工
    資補償，依年資給付退休及2 年醫療期間補償薪資；否則，
    雇主應給假治療，並照付每月之勞動工資。又在治療職業災
    害傷病期間，如果雇主拒付每月之勞動工資，主管機關得依
    法處以行政罰鍰，而如果雇主解僱勞工，則依法應負刑事責
    任。是故，本件相對人係違法解僱抗告人，其終止兩造間僱
    傭關係之行為，依法無效，自不得據以主張聲請停止執行，
    原裁定未查明勞基法第59條第1 項第1 、2 款、地13條、第
    78 條 、第79條等規定，諭示停止執行，容有不當。爰提起
    本件抗告，求為廢棄原裁定等語。
二、按有回復原狀之聲請，或提起再審或異議之訴，或對於和解
    為繼續審判之請求，或提起宣告調解無效之訴、撤銷調解之
    訴，或對於許可強制執行之裁定提起抗告時，法院因必要情
    形或依聲請定相當並確實之擔保，得為停止強制執行之裁定
    ，強制執行法第18條第2 項定有明文。次按法院依強制執行
    法第18條第2 項定擔保金額而准許停止強制執行之裁定者，
    該項擔保係備供債權人因停止執行所受損害之賠償，其數額
    應依標的物停止執行後，債權人未能即時受償或利用該標的
    所受之損害額，或因另供擔保強制執行所受之損害額定之，
    非以標的物之價值或其債權額為依據。而其擔保金額之多寡
    應如何認為相當，原屬於法院職權裁量之範圍，如已斟酌債
    權人因停止執行所應受之損害，自非當事人所可任意指摘。
    又有提起異議之訴時，該異議之訴實體上有無理由，則非法
    院於裁定停止強制執行時應予審酌之事項。
三、經查本件相對人以其業向本院提起債務人異議之訴及確認僱
    傭關係不存在之訴，即本院97年度屏簡字第864 號確認僱傭
    關係不存在等事件為由，聲請裁定停止本院97年度執字第36
    976 號強制執行事件之強制執行程序，原審法院經調取上揭
    執行卷宗及訴訟卷宗審查後，認為相對人之聲請為有理由，
    並以抗告人聲請執行之債權額為134,106 元，上開債務人異
    議之訴等事件係屬簡易事件，第1 審辦案期限為10個月、第
    2 審為2 年，及本案爭點在於兩造間之僱傭關係是否自97年
    10月16日起即不存在等情，預估至訴訟確定約需時2 年8 月
    ，再依抗告人如可及時受償，其資金可運用之情形為斟酌，
    認以上開債權額依法定遲延利息即年息5%計算擔保金為適當
    ，並斟酌物價上漲之損失及其他預期利益等情，酌定相對人
    擔保金額為19,000元，並據以核定為本件停止執行時，相對
    人應供擔保金額之條件，經核於法並無不合。抗告人之抗告
    ，為無理由，應予駁回。
四、抗告人雖又主張：抗告人迄今屬於治療職業災害傷病期間之
    勞工，除非僱主依據勞動基準法第59條第2 款規定：給予40
    個月工資補償，依年資給付退休及2 年醫療期間補償薪資；
    否則，雇主應給假治療，並照付每月之勞動工資。否則，雇
    主應給假治療，並照付每月之勞動工資。又在治療職業災害
    傷病期間，如果雇主拒付每月之勞動工資，主管機關得依法
    處以行政罰鍰，而如果雇主解僱勞工，則依法應負刑事責任
    。本件相對人係違法解僱抗告人，其終止兩造間僱傭關係之
    行為，依法無效，自不得據以主張聲請停止執行等語。然查
    ，抗告人之主張，係屬相對人就上開提起債務人異議之訴等
    事件實體上有無理由之問題，非法院於裁定停止強制執行時
    應予審酌之事項，抗告人所執，亦無理由，應予駁回。
五、據上論結，本件抗告為無理由，依強制執行法第30條之1 、
    民事訴訟法第436 條之1 第3 項、第495 條之1 第1 項、第
    449 條第1 項、第95條、第78條，裁定如主文。
中    華    民    國    98    年    1     月    19    日
                  民事第二庭    審判長法  官  張世賢
                                      法  官  吳思怡
                                      法  官  胡晏彰
正本係照原本作成。
本裁定不得抗告。
中    華    民    國    98    年    1     月    19    日
                                      書記官  郭松菊


司法院資訊處製作；財團法人民間司法改革基金會備份。
